臺灣士林地方法院民事裁定
110年度消債更字第238號
債  務  人  魏志穎  
代  理  人  陳鴻琪律師
上列債務人聲請更生事件，本院裁定如下：
    主  文
債務人魏志穎自民國一百一十一年六月二十一日十七時起開始更
生程序。
命司法事務官進行本件更生程序。
    理  由
一、按債務人對於金融機構負債務者，在聲請更生或清算前，應
    向最大債權金融機構請求協商債務清償方案，或向其住、居
    所地之法院或鄉、鎮、市、區調解委員會聲請債務清理之調
    解；消費者債務清理條例（下稱消債條例）第151條第1項定
    有明文。次按債務人不能清償債務或有不能清償之虞者，得
    依本條例所定更生或清算程序，清理其債務；債務人無擔保
    或無優先權之本金及利息債務總額未逾新臺幣一千二百萬元
    者，於法院裁定開始清算程序或宣告破產前，得向法院聲請
    更生；此觀諸同條例第3條、第42條第1項規定自明。又法院
    開始更生程序之裁定，應載明其年、月、日、時，並即時發
    生效力；法院裁定開始更生或清算程序後，得命司法事務官
    進行更生或清算程序；必要時，得選任律師、會計師或其他
    適當之自然人或法人一人為監督人或管理人；復為同條例第
    45條第1項、第16條第1項所明定。
二、聲請意旨略以：其有不能清償債務之虞，前已向法院聲請債
    務清理之調解，惟調解不成立。又其無擔保或無優先權之本
    金及利息債務總額未逾新臺幣（下同）1,200萬元，復未經
    法院裁定開始清算程序或宣告破產，爰聲請更生等語。
三、經查，債務人主張之上開事實，有債務人全戶戶籍謄本（見
    本院110年度司消債調字第275號卷【下稱消債調卷】第26頁
    ）、財團法人金融聯合徵信中心當事人綜合信用報告及協商
    前置專用債權人清冊（見消債調卷第6至14頁）、調解不成
    立證明書（見消債調卷第64頁）、108至109年度綜合所得稅
    各類所得資料清單及全國財產稅總歸戶財產查詢清單（見消
    債調卷第15至17頁）、勞工保險被保險人投保資料表（見消
    債調卷第25頁）、合作金庫銀行存摺明細（見消債調卷第18
    至24頁、本院卷第106至132頁）、中國信託銀行存款交易明
    細（見本院卷第44至104頁）、中華民國人壽保險商業同業
    公會保險業通報作業資訊系統資料查詢結果表（見本院卷第
    136頁）等件為憑。次查，債務人在臺東縣臺東市擔任教職
    ，課餘時居住在臺北市，名下無不動產，僅有2部車輛（見
    消債調卷第20頁），並自陳車輛已停駛或遭債權人取走（見
    本院卷第36頁、第148頁）及1筆保單價值準備金（見本院卷
    第162頁）；目前任職於臺東育仁高中，擔任外聘英文教師
    ，每月薪資約為收入約4萬6,530元（見本院卷第34至35頁）
    ，又債務人陳報其個人必要生活費用願依111年度臺東縣每
    人每月最低生活費之1.2倍計算為1萬7,076元(見本院卷第17
    6頁)，則債務人每月收入扣除必要生活費用支出後，約餘2
    萬9,454元。再以債務人主張之債務總額達210萬574元（見
    消債調卷第4頁背面）觀之，綜合評估債務人財產、信用及
    勞力狀況，可認債務人有不能清償債務之虞之情事。此外，
    復查無消債條例第6條第3項、第8條或第46條各款所定駁回
    更生聲請之事由存在，是債務人聲請更生，應屬有據。依上
    開說明，應予開始更生程序，並命司法事務官進行本件更生
    程序。
四、爰依法裁定如主文。
中　　華　　民　　國　　111 　年　　6 　　月　　21　　日
                  民事第三庭  法  官  陳菊珍
以上正本係照原本作成。
本件裁定不得抗告。
中　　華　　民　　國　　111 　年　　6 　　月　　21　　日
                              書記官  曹永瑄